【裁判字號】    92,交易,335
【裁判日期】    921231
【裁判案由】    過失致死
【裁判全文】
臺灣高雄地方法院刑事判決                        九十二年度交易字第三三五號
    公  訴  人  臺灣高雄地方法院檢察署檢察官
    被      告  甲○○
右被告因過失致死案件，經檢察官提起公訴（九十二年度偵字第一八九七一號），嗣
因被告就被訴事實為有罪之陳述，本院並聽取當事人之意見後，改依簡式審判程序進
行，判決如左：
    主  文
甲○○從事業務之人，因業務上之過失致人於死，累犯，處有期徒刑肆月，如易科罰
金以佰元折算壹日。
    事  實
一、甲○○前於民國八十二年間，因違反懲治盜罪條例等案件，經臺灣高等法院花蓮
    分院於八十二年十二月二十三日，以八十二年度上訴字第三○四號判處應執行有
    期徒刑八年確定，並於九十年十月十五日執行完畢。詎甲○○考領有職業聯結車
    駕駛執照，為「鳳茂交通公司」之聯結車司機，係從事業務之人，於民國九十二
    年九月十日十一時四十七分許，駕駛車牌號碼ＸＱ─○四一號營業大貨車，沿高
    雄市○○路由南往北方向行駛，行經新生路一號之「頂元貨櫃場」前欲左轉進入
    該貨櫃場時，原應注意汽車行駛至交岔路口左轉彎時，不得佔用來車道搶先左轉
    ，且轉彎車應讓直行車先行，而依當時之情狀及其智識能力並無不能注意之情事
    ，竟疏未禮讓直行車先行，佔用來車道貿然左轉，適有陳信介騎乘車牌號碼ＯＮ
    Ｆ－七八七號重型機車，亦沿新生路由北往南方向直行而來，行經該貨櫃場大門
    口時，見狀閃煞不及撞擊至甲○○所駕前開營業大貨車之前方保險桿，人車倒地
    後，因而受有頭部外傷併胸挫傷及胸浮腫、蜘蛛膜下腔出血、右側額顳葉急性硬
    腦膜下出血、顱骨骨折及左手臂撕裂傷、四肢擦傷等傷害，經送醫後延至同年月
    十四日十九時十分許，因中樞衰竭不治死亡。甲○○於肇事後，於未被有偵查犯
    罪職權之機關或公務員發覺前，主動報警處理，並向現場處理之員警陳俊旻坦承
    肇事，自首而接受裁判。
二、案經高雄市政府警察局前鎮分局報告臺灣高雄地方法院檢察署檢察官偵查起訴。
    理  由
一、本件被告甲○○所犯係死刑、無期徒刑、最輕本刑為三年以上有期徒刑以外之罪
    ，其於準備程序中就被訴事實為有罪之陳述，經法官告知簡式審判程序之旨，並
    聽取公訴人及被告之意見後，經本院裁定由受命法官獨任進行簡式審判程序，合
    先敘明。
二、訊據被告甲○○對其於右揭時、地駕駛上開營業大貨車，因過失致被害人陳信介
    死亡之事實，迭於警詢、偵查中及本院審理時，均坦承不諱，且查：
（一）被告於本院自白稱：「（問：案發時職業？）在鳳茂交通公司開聯結車」、「
      當時我左轉，但前面堵車，我在待轉無法前進，擋在對向車道上，死者機車來
      不及煞車就撞上我的車頭保險桿，跌倒後我就報警送醫」等語，復有交通道路
      事故現場圖、高雄市政府警察局前鎮分局前鎮派出所相驗案件初步調查報告表
      各一紙及現場照片二幀等附卷可稽，足認被告為從事業務之人，於右揭時、地
      確有駕駛車牌號碼ＸＱ─○四一號營業大貨車，於「頂元貨櫃場」前貿然左轉
      ，致被害人陳信介騎乘車牌號碼ＯＮＦ－七八七號重型機車，見狀閃煞不及撞
      擊至甲○○所駕前開營業大貨車之方保險桿等情。
（二）按汽車行駛至交岔路口，左轉彎時，應距交岔路口三○公尺前顯示方向燈或手
      勢，行至交岔路口中心處左轉，並不得占用來車道搶先左轉，且轉彎車應讓直
      行車先行，道路交通安全規則第一百零二條第一項第四款、六款定有明文，被
      告考領有合格之聯結車駕駛執照，有證號查詢駕駛人表一紙在卷足憑，是被告
      對上開規定自不得諉為不知，且依當時之客觀狀況及依被告之智識、能力，並
      無不能注意之情事，被告竟疏未注意及此，貿然佔用來車車道左轉，致被害人
      之機車見狀閃煞不及，致生本件車禍事故，被告顯有過失甚明。
（三）被害人陳信介因本件交通事故，致受有頭部外傷併胸挫傷及胸浮腫、蜘蛛膜下
      腔出血、右側額顳葉急性硬腦膜下出血、顱骨骨折及左手臂撕裂傷、四肢擦傷
      等傷害，經送邱綜合醫院急救後，延至同年月十四日十九時十分許，因中樞衰
      竭不治死亡等情，業經臺灣高雄地方法院檢察署檢察官督同法醫師相驗明確，
      有相驗屍體證明書、驗斷書、勘驗筆錄等在卷可憑，是被害人因本件車禍死亡
      ，與被告前開過失行為間，有相當因果關係。
（四）綜上所述，本案事證明確，被告犯行，洵堪認定。
二、核被告所為，係犯刑法第二百七十六條第二項之業務過失致人於死罪。被告前於
    八十二年間，因違反懲治盜罪條例等案件，經臺灣高等法院花蓮分院於八十二年
    十二月二十三日，以八十二年度上訴字第三○四號判處應執行有期徒刑八年確定
    ，並於九十年十月十五日執行完畢，有臺灣高等法院被告全國前案紀錄表可憑，
    其於五年內再犯最重本刑為有期徒刑以上之本罪，為累犯，依刑法第四十七條之
    規定，加重其刑。又被告於肇事後偵查機關未發覺前，主動向前往處理之警員坦
    承肇事，業據被告所自承，核與高雄市政府警察局前鎮分局前鎮派出所相驗案件
    初步調查報告表上載：「(二)報案係由涉嫌人向警方報案」等語相符，是被告對於
    未發覺之罪自首而接受裁判，應依刑法第六十二條前段規定減輕其刑，並依法先
    加後減之。爰審酌被告為營業大貨車司機，因有前述過失行為，肇事致成被害人
    死亡此一無法彌補之後果，惟念其業與被害人家屬達成民事和解，復據被害人家
    屬到庭表示願意原諒被告，及被告犯後坦承犯行，深具悔意等一切情狀，量處如
    主文所示之刑，並諭知易科罰金之折算標準。
據上論斷，應依刑事訴訟法第二百七十三條之一第一項、二百九十九條第一項前段，
刑法二百七十六條第二項、第四十七條、第六十二條前段、第四十一條第一項，罰金
罰鍰提高標準條例第一條前段、第二條，判決如主文。
本案經檢察官乙○○到庭執行職務。
中      華      民      國    九十二    年     十二     月    三十一    日
臺灣高雄地方法院交通法庭
                                      法  官  曾鴻文
右正本證明與原本無異。
如不服本判決，應於判決送達後十日內，向本院提出上訴狀。
                                      書記官    王高山
中    華    民    國      九十二      年      十二      月      三十一  日


司法院資訊處製作；財團法人民間司法改革基金會備份。
